臺灣臺南地方法院刑事判決　　　　　　　 94年度易字第307號
公　訴　人　臺灣臺南地方法院檢察署檢察官
被　　　告　乙○○　男　47歲.
　　　　　　　　　　 （現另案在臺南分監執行）
　　　　　　甲○○　男　47歲.
上　一　人
選任辯護人　涂禎和律師
　　　　　　林憲聰律師
被　　　告　丙○○　男　54歲.
上列被告因竊盜等案件，經檢察官提起公訴（94年度偵字第235
4號），本院判決如下：
    主  文
乙○○結夥三人以上攜帶兇器毀損門扇竊盜，處有期徒刑壹年貳
月，如附表一所示之物沒收；又行使變造汽車駕駛執照，處有期
徒刑肆月，扣案變造汽車駕駛執照上乙○○之相片壹張沒收。應
執行有期徒刑壹年肆月，如附表一所示之物及扣案變造汽車駕駛
執照上乙○○之相片壹張均沒收。
甲○○結夥三人以上攜帶兇器毀損門扇竊盜，處有期徒刑壹年捌
月，如附表一所示之物沒收。緩刑肆年。
丙○○結夥三人以上攜帶兇器毀損門扇竊盜，處有期徒刑壹年陸
月，如附表一所示之物沒收。緩刑肆年。
    事  實
一、乙○○於民國九十年間曾經臺灣基隆地方法院法院判處有期
    徒刑一年，於九十年九月十四日確定，因未到案執行，經臺
    灣基隆地方法院檢察署發布通緝。乙○○於通緝期間，在九
    十一年間某日，在桃園縣大溪鎮白雞廟附近，拾獲陳光育所
    遺失之汽車駕駛執照一張，竟基於意圖為自己不法所有之犯
    意，將該駕駛執照予以侵占入己（侵占遺失物罪部分，追訴
    權時效已完成），並為避免因通緝被查獲，遂基於行使變造
    特種文書之犯意，將上開駕駛執照上陳光育之相片撕下，換
    貼自己之相片，變造此一特種文書，以便日後行使之用，足
    生損害於陳育安及車輛監理機關管理車籍之正確性，並於九
    十四年二月五日十五時許，在臺南市○區○○街十五號因下
    列竊盜行為為警盤查時，因其懼通緝被查獲竟持上開變造之
    汽車駕駛執照接受盤查，惟仍為警識破。
二、甲○○與同乙○○、丙○○共同基於意圖為自己不法所有之
    犯意聯絡，由甲○○提議，經乙○○、丙○○同意，三人共
    同結夥，於九十四年二月五日十五時許，共同攜帶甲○○所
    有供竊盜所用如附表一所示之物（其中編號三、四五、七、
    九之工具客觀上具危險性，均可傷害人體，可為兇器使用）
    ，至丁○○所住之臺南市○區○○街十五號住宅時，先由乙○○翻越住宅外圍之圍牆後，打開車庫之門讓甲○○與丙○○一起進入，再由甲○○持活動鉗將住宅鐵門之鐵條弄斷，
    再由丙○○從門縫伸手開啟門鎖後，甲○○復以起子將第二
    道木門撬開後，三人一起侵入丁○○之住宅行竊，共竊得丁○○所有如附表二所示之財物（價值新臺幣約三萬元，均已
    發還丁○○），經市民發現報警前往上址當場查獲。
三、案經丁○○訴由臺南市警察局第六分局報請臺灣臺南地方法
    院檢察署檢察官偵查起訴。
    理  由
一、本件係經被告乙○○、甲○○與丙○○於準備程序當庭表示
    認罪，而經本院裁定以簡式審判程序加以審理，則依據刑事
    訴訟法第二百七十三條之二、同法第一百五十九條第二項之
    規定，不適用傳聞法則有關限制證據能力之相關規定，合先
    敘明。
二、右揭事實業據被告乙○○、甲○○與丙○○於警詢時及偵、
    審中供承不諱，核與告訴人丁○○於警詢時所指訴之情節相
    符，並有扣押書三紙、贓物認領保管單一紙及照片十三張附
    卷可稽，復有變造之汽車駕駛執照一張及供竊盜所用如附表
    一所示之物扣案可資佐證。又如附表一所示之物其中編號三
    之大型一字螺絲起子二支、編號四之十字螺絲起子一支、編
    號五之鐵剪（扣押書及起訴書均誤載為油壓剪）一支、編號
    七之活動鉗一支、編號九之魚嘴鉗（扣押書誤載為老虎鉗）
    一支，客觀上均具危險性，可傷害人體，可為兇器使用，亦
    經本院於審理時當庭勘驗在卷。事證明確，被告乙○○、甲○○與丙○○之犯行，洵堪認定。
三、核被告乙○○所為，係犯刑法第二百十六條、第二百十二條
    之行使變造特種文書罪及刑法第三百零六條第一項之無故侵
    入他人住宅罪、第三百二十一條第一項第二款、第三款、第
    四款之加重竊盜罪。核被告甲○○與丙○○所為，均係犯刑
    法第三百零六條第一項之無故侵入他住宅罪及第三百二十一
    條第一項第二款、第三款、第四款之加重竊盜罪。被告乙○○、甲○○與丙○○間就所犯之刑法第三百零六條第一項之
    無故侵入他住宅罪及第三百二十一條第一項第二款、第三款
    、第四款之加重竊盜罪，有犯意聯絡及行為分擔，均為共同
    正犯。被告乙○○、甲○○與丙○○間就所犯之無故侵入他
    住宅罪及加重竊盜罪，二罪間有方法結果之牽連關係，應依
    刑法第五十五條之牽連犯規定從較重之刑法第三百二十一條
    第一項第二款、第三款、第四款之加重竊盜罪處斷。檢察官
    雖未引用刑法第三百零六條第一項之法條，惟其於起訴書已
    載明被告此部分之犯罪事實，並經告訴人丁○○依法提出告
    訴，且該部分與加重竊盜罪部分有方法結果之牽連關係，為
    起訴效力所及，本院自得審判。被告乙○○所犯之行使變造
    特種文書罪與加重竊盜罪間，犯意各別，罪名互殊，應分論
    併罰。審酌被告乙○○、甲○○與丙○○之品行、智識程度
    、生活狀況、犯罪之動機、目的、手段、所生之危害及其三
    人以甲○○為首謀，下手情節亦以甲○○與丙○○之情節較
    重，並參酌乙○○不得緩刑及甲○○與丙○○得緩行，以及
    犯罪後被告三人之態度良好，均已表示悔改之意等一切情狀
    ，分別量處如主文所示之刑，被告乙○○部分並定執行刑一
    年四月，以示懲儆。又被告甲○○患有高血壓、左眼白內障
    ，有診斷證明書二紙附卷可稽，其於七十五年及七十七年間
    雖分別有竊盜及誣告前科，分別被法院判處有期徒刑三年及
    有期徒刑七月，嗣經減刑，已於八十一年一月十七日執行完
    畢；被告丙○○於八十二年間有妨害風化前科，被法院判處
    有期徒刑二年，於八十三年五月六日縮刑執行完畢，並於執
    行完畢後，五年以內未曾受有期徒刑以刑之宣告，有臺灣臺
    南地方法院檢察署刑案資料查註紀錄表及臺灣高等法院被告
    前案紀錄表各一份附卷可憑，其二人因生活困苦，一時失慮
    而犯本案，經此教訓後，應知所警惕，且甲○○從事快遞業
    務，丙○○擔任水餃店師傅，二人均有正當工作，復於事後
    與告訴人丁○○成立民事和解，賠償丁○○之損失，有和解
    書一份附卷可憑，信無再犯之虞，本院因認所宣告之刑以暫
    不執行為適當，併均諭知緩刑四年，以勵自新。扣案之變造
    汽車駕駛執照上乙○○之相片一張，係被告乙○○所有且為
    供犯罪所用之物，依法併宣告沒收。至於該汽車駕駛執照除
    上開乙○○之相片外，係為真正之特種文書，且為被害人陳
    光育所有，自不得宣告沒收。如附表一所示之物，為被告乙○○所有，且為供被告三人犯罪所用之物，依法併宣告沒收
    。
據上論斷，應依刑事訴訟法第二百七十三條之一第一項、第二百
九十九條第一項前段，刑法第二百十二條、第二百十六條、第三
百零六條第一項、第三百二十一條第一項第二款、第三款、第四
款、第二十八條、第五十五條、第五十一條第五款、第三十八條
第一項第二款、第七十四條第二款，罰金罰鍰提高標準條例第一
條前段，判決如主文。
本案經檢察官戊○○到庭執行職務
中　　華　　民　　國 　九十四　年 　七　　月　　四　　日
　　　　　　　　　刑事第六庭    法　官　林勝利
以上正本證明與原本無異。
如不服本判決，應於判決送達後十日內，向本院提出上訴狀。
　　　　　　　　　　　　　　　　書記官　陳怡吟
中　　華　　民　　國 　九十四　年 　七　　月　　四　　日
錄本案論罪科刑法條：
刑法第二百十二條
偽造、變造護照、旅券、免許證、特許證及關於品行、能力服務
或其他相類之證書、介紹書，足以生損害於公眾或他人者，處一
年以下有期徒刑、拘役或三百元以下罰金。
刑法第第二百十二條
行使第二百十條至第二百十五條之文書者，依偽造、變造文書或
登載不實事項或使登載不實事項之規定處斷。
刑法第三百零六條
無故侵入他人住宅、建築物或附連圍繞之土地或船艦者，處一年
以下有期徒刑、拘役或三百元以下罰金。
無故隱匿其內，或受退去之要求而仍留滯者，亦同。
刑法第三百二十一條
犯竊盜罪而有左列情形之一者，處六月以上、五年以下有期徒刑：
一  於夜間侵入住宅或有人居住之建築物、船艦或隱匿其內而犯之者。
二  毀越門扇、牆垣或其他安全設備而犯之者。
三  攜帶兇器而犯之者。
四  結夥三人以上而犯之者。
五  乘火災、水災或其他災害之際而犯之者。
六  在車站或埠頭而犯之者。
前項之未遂犯罰之。
【附表一】
┌──┬──────────┬──┐
│編號│工具名稱　　　　　　│數量│
├──┼──────────┼──┤
│ 一 │布手套　　　　　　　│三付│
├──┼──────────┼──┤
│ 二 │無線電對講機　　　　│一台│
├──┼──────────┼──┤
│ 三 │大型螺絲起子（一字）│二支│
├──┼──────────┼──┤
│ 四 │螺絲起子（十字）　　│一支│
├──┼──────────┼──┤
│ 五 │鐵剪　　　　　　　  │一支│
├──┼──────────┼──┤
│ 六 │筆型手電筒　　　　　│三支│
├──┼──────────┼──┤
│ 七 │活動鉗　　　　　　　│一支│
├──┼──────────┼──┤
│ 八 │黑色工具袋　　　　　│一個│
├──┼──────────┼──┤
│ 九 │魚嘴鉗              │一支│
├──┴──────────┴──┘
【附表二】
┌──┬──────────┬──┐
│編號│告訴人失竊財物　　　│數量│
├──┼──────────┼──┤
│ 一 │美金（壹元硬幣）　　│ 8個│
├──┼──────────┼──┤
│ 二 │新臺幣（50元硬幣）　│16個│
├──┼──────────┼──┤
│ 三 │新臺幣（10元硬幣）　│10個│
├──┼──────────┼──┤
│ 四 │各式外幣　　　　　　│72枚│
├──┼──────────┼──┤
│ 五 │香水　　　　　　　　│ 1瓶│
├──┼──────────┼──┤
│ 六 │貝殼項鍊　　　　　　│ 1條│
├──┼──────────┼──┤
│ 七 │泰國紙鈔（10元一張、│ 4張│
│　　│20元三張）　　　　　│　　│
└──┴──────────┴──┘
